【裁判字號】    98,交訴,42
【裁判日期】    980730
【裁判案由】    公共危險
【裁判全文】
臺灣彰化地方法院刑事判決              98年度交訴字第42號
公  訴  人  臺灣彰化地方法院檢察署檢察官
被      告  甲○○
上列被告因公共危險案件，經檢察官提起公訴（九十八年度偵字
第二七九三號），本院依簡式審判程序判決如下：
    主  文
甲○○駕駛動力交通工具肇事，致人受傷而逃逸，處有期徒刑陸
月，如易科罰金，以新臺幣壹仟元折算壹日。
    事  實
一、甲○○前因竊盜案件，經本院以八十二年度易字第四四○號
    判處有期徒刑八月確定，因違反麻醉藥品管理條例案件，經
    本院以八十二年度易字第五三六號判處有期徒刑八月確定，
    嗣經上訴，再由臺灣高等法院臺中分院以八十二年度上易字
    第一五六八號駁回上訴而確定，上開案件再經本院以八十三
    年度聲字第七二九號裁定合併定其應執行刑為有期徒刑一年
    二月確定；因侵占、違反麻醉藥品管理條例案件，經本院以
    八十三年度易字第五五○號分別判處有期徒刑五月、十月，
    應執行有期徒刑一年一月確定，因違反肅清煙毒條例、藥事
    法案件，經本院以八十三年度訴字第九一四號分別判處有期
    徒刑二年六月、八月，應執行有期徒刑三年確定，上開案件
    再經本院以八十三年度聲字第一四八四號裁定合併定其應執
    行刑為有期徒刑四年確定；上開案件嗣經送監接續執行，於
    民國八十五年九月五日因縮短刑期假釋出監付保護管束；於
    假釋期間，復因違反麻醉藥品管理條例案件，經本院以八十
    六年度易字第一五九九號判處有期徒刑八月確定，因竊盜案
    件，經本院以八十七年度易字第一○五一號判處有期徒刑五
    月確定，並經撤銷假釋，再送監與前揭殘刑接續執行，於八
    十九年六月十六日因縮短刑期假釋出監付保護管束；於假釋
    期間，復因違反懲治盜匪條例案件，經本院以九十年度訴字
    第七八○號判處有期徒刑七年六月確定，並經撤銷假釋，先
    送監執行前揭殘刑，於九十二年九月九日因縮刑期滿而執行
    完畢，再執行前揭違反懲治盜匪條例之有期徒刑，於九十七
    年十月二十四日因縮短刑期假釋出監付保護管，應至九十八
    年十一月十八日始縮刑期滿（不構成累犯）。詎甲○○於假
    釋期間，仍不知警惕，於九十八年二月二十日下午四時九分
    許，駕駛車牌號碼ＯＬ－○二五二號自用小客車，沿彰化縣
    員林鎮○○路六五九巷由北往南方向行駛，行至合作橋前方
    路口時，適有乙○○騎乘車牌號碼ＨＡ七－○七○號重型機
    車，沿彰化縣員林鎮八堡圳旁產業道路由東往西方向行駛，
    亦行至上開路口，甲○○所駕駛之上開自用小客車不慎撞及
    乙○○所騎乘之上開重型機車，致乙○○人、車倒地，乙○
    ○因而受有右手擦傷、左膝擦傷之傷害（過失傷害部分未據
    告訴）。甲○○於上開時地肇事後，竟未停車察看，並對乙
    ○○採取救護或其他必要措施，即逕自駕駛上開自用小客車
    離開現場而逃逸。嗣經警據報到場處理，始循線查悉上情。
二、案經彰化縣警察局員林分局報告臺灣彰化地方法院檢察署檢
    察官偵查起訴。
    理  由
一、按除被告所犯為死刑、無期徒刑、最輕本刑為三年以上有期
    徒刑之罪或高等法院管轄第一審案件者外，於刑事訴訟法第
    二百七十三條第一項程序進行中，被告先就被訴事實為有罪
    之陳述時，審判長得告知被告簡式審判程序之旨，並聽取當
    事人、代理人、辯護人及輔佐人之意見後，裁定進行簡式審
    判程序；除簡式審判程序、簡易程序及第三百七十六條第一
    款、第二款所列之罪之案件外，第一審應行合議審判；刑事
    訴訟法第二百七十三條之一第一項、第二百八十四條之一分
    別定有明文。本件被告甲○○所犯係死刑、無期徒刑、最輕
    本刑為三年以上有期徒刑或高等法院管轄第一審案件以外之
    罪，且於本院行準備程序時就被訴事實為有罪之陳述，經受
    命法官告知簡式審判程序之旨，並聽取公訴人、被告之意見
    後，本院合議庭認無不得或不宜改依簡式審判程序進行之處
    ，經評議結果，裁定改由受命法官獨任行簡式審判程序，合
    先敘明。
二、上開事實，迭經被告甲○○於警詢、偵訊、本院審理時，坦
    承不諱，核與證人即被害人乙○○於警詢時，證述之情節相
    符，復有道路交通事故現場圖、道路交通事故調查報告表(一)
    、(二)、乙○○之員生醫院診斷證明書各一紙、現場照片十六
    幀在卷可稽，足徵被告之自白確與事實相符。本件事證明確
    ，被告肇事致人受傷逃逸之犯行，應堪認定。
三、核被告所為，係犯刑法第一百八十五條之四之肇事致人受傷
    逃逸罪。爰審酌被告因過失而肇致車禍發生，致使被害人受
    傷，事後猶駕駛自用小客車逃逸，置被害人安危於不顧，所
    生危害非輕，然考量被害人所受傷害尚非甚重，且被告業已
    與被害人調解成立，並取得被害人諒解，此有彰化縣員林鎮
    調解委員會九十八年度刑調字第三○九號調解書一紙（偵卷
    第七頁）在卷可稽，暨犯罪後坦承犯行，態度尚屬良好等一
    切情狀，量處如主文所示之刑，並諭知易科罰金之折算標準
    。
據上論斷，應依刑事訴訟法第二百七十三條之一第一項、第二百
九十九條第一項前段，刑法第一百八十五條之四、第四十一條第
一項前段，判決如主文。
本案經檢察官林子翔到庭執行職務。
中    華    民    國    98    年    7     月    30    日
                    交通法庭          法  官  鄭舜元
以上正本證明與原本無異。
如不服本判決，應於判決送達後10日內，向本院提出上訴書狀，
上訴書狀應「敘述具體上訴理由」，並按他造當事人之人數附繕
本。「切勿逕送上級法院」。
告訴人或被害人對於判決如有不服具備理由請求檢察官上訴者，
其上訴期間之計算係以檢察官收受判決正本之日期為準。
中    華    民    國    98    年    7     月    30    日
                                      書記官  陳秀香
附錄：論罪科刑法條
中華民國刑法第185條之4
駕駛動力交通工具肇事，致人死傷而逃逸者，處6月以上5年以下
有期徒刑。


司法院資訊處製作；財團法人民間司法改革基金會備份。
